【裁判字號】    95,易,471
【裁判日期】    951213
【裁判案由】    竊盜
【裁判全文】
臺灣嘉義地方法院刑事判決           95年度易字第471號
公  訴  人  臺灣嘉義地方法院檢察署檢察官
被      告  乙○○
上列被告因竊盜案件，經檢察官提起公訴（95年度偵字第6191號
），本院判決如下：
    主  文
乙○○犯夜間侵入住宅竊盜罪，累犯，處有期徒刑柒月。
    犯罪事實
一、乙○○前於民國九十四年間因竊盜案件，先經本院於九十四
    年七月十八日，以九十四年度易字第七十六號判決判處有期
    徒刑六月確定，又經本院以九十四年度嘉簡字第一一三一號
    判決判處有期徒刑三月，於九十四年十一月二十三日因撤回
    上訴確定，二罪接續執行，甫於九十五年五月三十一日縮刑
    期滿執行完畢，詎仍不知悔改，於九十五年八月十一日某時
    ，騎乘其所有之車牌號碼ＧＸＡ－０３３號重型機車，於同
    日十八時五十分許之夜間，行經嘉義市○○街一一四巷十四
    號丙○○之住宅前，見屋門未關，竟意圖為自己不法之所有
    ，未經丙○○同意，侵入住宅，徒手竊取丙○○置於客廳茶
    几上皮包內之現金新臺幣（下同）六千三百元，得手後甫出
    門口即遭鄰人甲○○及丙○○發覺，仍迅騎乘機車離去，嗣
    丙○○查知失竊，報警查獲。
二、案經嘉義市警察局第二分局報請臺灣嘉義地方法院檢察署檢
    察官偵查起訴。
    理  由
壹、程序事項
    按被告以外之人於審判外之言詞或書面陳述，除法律有規定
    者外，不得作為證據，刑事訴訟法第一百五十九條第一項固
    有明文；惟被告以外之人於審判外之陳述，雖不符同法第一
    百五十九條之一至之四規定，而經當事人於審判程序同意作
    為證據，法院審酌該言詞陳述或書面陳述作成時之情況，認
    為適當者，亦得為證據。又當事人、代理人或辯護人於法院
    調查證據時，知有第一百五十九條第一項不得為證據之情形
    ，而未於言詞辯論終結前聲明異議者，視為有前項之同意，
    此亦為同法第一百五十九條之五所明定。本件公訴檢察官及
    被告於本院準備程序及審判程序中對於本案證人即告訴人丙○○於警詢、證人甲○○於警詢及偵查中結證之證述暨其他
    相關具傳聞性質之證據資料之證據能力，均表示沒有爭執，
    且迄於言詞辯論終結前亦未聲明異議。本院審酌本案證人之
    陳述及證據資料作成時之情況，核無違法取證或其他瑕疵，
    認為以之作為證據為適當，前述證人於審判外之陳述及相關
    證據資料，自得做為證據，先予敘明。
貳、實體事項
一、訊據被告固坦認有於上開時間，未經丙○○同意即侵入其住
    宅，惟堅詞否認有任何竊盜犯行，辯稱：當日係欲找居住該
    處之友人許秀美云云。經查，上揭被告未經丙○○同意，即
    侵入其住宅之犯罪事實，業據證人即告訴人丙○○、目擊證
    人甲○○於警詢、偵查及本院審理時證述稽詳（參見警卷第
    七頁背面及第十二頁；偵卷第八頁、本院卷第二十九、三十
    四頁），並有機車照片四張在卷為憑（參見警卷第十九至二
    十頁），核與被告之自白一致，其於夜間未經丙○○同意侵
    入其住宅之事實，應堪認定。至於被告辯稱並未偷竊丙○○
    所有之六千三百元云云，惟觀諸證人甲○○於本院審理時證
    稱：當時丙○○家中有開燈，看到被告面向屋內，站在茶几
    左邊，以右手伸到皮包內等語，而證人丙○○於本院審理時
    亦證稱：當時屋內有開燈，在門口即可看見置於茶几上之Ｌ
    Ｖ中型提袋，上方拉鍊未關，六千三百元放於內之拉鍊口袋
    中，係甲○○告知被告有翻動皮包，即發現遭竊等語，衡情
    被告與丙○○、甲○○皆無恩怨，亦據被告供承在卷，其二
    人即無由構詞誣陷，被告應有將手置於茶几之皮包中無疑。
    次佐以被告於警詢時供承：至上開住宅找殘障人士許秀美，
    因未找到即出來，甫在門口遇到甲○○，表明來意知找錯人
    即離開云云，並供稱：許秀美住在芳安里一一一巷十一號云
    云，即被告顯已知許秀美與丙○○住處並非相同，此有門牌
    號碼可稽，以被告國中畢業之智識程度，理應不致走錯住宅
    ，而又於本院審理時改辯稱：朋友告知許秀美住在十四號云
    云，無非卸責之詞。再參之證人甲○○於本院審理時證述：
    因聽及狗吠，看到被告從丙○○住處走出，說要找殘障人士
    『丙○○』，告知丙○○並非殘障後，表示找錯人即迅速離
    去，注意到被告機車停放方向若係找丙○○，應停放在住處
    前，卻停在離三、四公尺遠之處，且車頭朝離開方向等語（
    參見本院卷第三十四頁），證人丙○○則證稱：甲○○告知
    有人來，甫從對面回來在門口時，被告說要找『丙○○』，
    告知即為本人，但被告卻說要找之人為殘障人士，即匆忙離
    去等語（參見本院卷第三十頁），是被告於警詢時供稱係欲
    找『許秀美』，然證人卻皆證稱被告告知要找『丙○○』，
    且被告對於機車停放位置並不否認（參見本院卷第四十一頁
    ），衡情若找錯人，於屋主返回之際，應解釋或詢問清楚，
    何以倉促匆忙離去？另輔以被告於檢察官於九十五年九月十
    一日開庭訊問後，即於同年月十四日，與丙○○達成因「誤
    拿」而賠償六千三百元之和解，此有嘉義市東區調解委員會
    調解筆錄一紙存卷可證，即被告若未竊取，何以於檢察官偵
    查訊畢後，旋與丙○○簽立和解並匯款交付六千三百元？益
    徵其所執辯詞，顯為事後飾卸，不足採信。綜上，本件被告
    竊盜犯行，事證已甚明確，洵堪認定。
二、按刑法第三百二十一條第一項第一款之「夜間」，係指「日
    出前、日沒後」，查本件犯罪時間係在九十五年八月十一日
    十八時五十分許，屬於「夜間」，此有交通部中央氣象局九
    十五年日出日沒時刻表一紙在卷可佐。另本條規範之侵入住
    宅竊盜罪，係將侵入住宅、竊盜二罪結合為獨立之加重竊盜
    罪，就該罪言，侵入住宅為加重竊盜罪之加重條件，即非同
    法第三百零六條侵入住宅罪為告訴乃論之罪，可為相擬，是
    告訴人並無從撤回侵入住宅部分。核被告所為，係犯刑法第
    三百二十一條第一項第一款夜間侵入住宅竊盜罪。又被告前
    於九十四年間因竊盜案件，先經本院於九十四年七月十八日
    ，以九十四年度易字第七十六號判決判處有期徒刑六月確定
    ，又經本院以九十四年度嘉簡字第一一三一號判決判處有期
    徒刑三月，於九十四年十一月二十三日因撤回上訴確定，二
    罪接續執行，甫於九十五年五月三十一日縮刑期滿執行完畢
    ，有臺灣嘉義地方法院檢察署刑案資料查詢紀錄表、臺灣高
    等法院被告前案紀錄表在卷可參，其於受徒刑之執行完畢，
    五年以內故意再犯本件有期徒刑以上之罪，為累犯，應依刑
    法第四十七條第一項規定，加重其刑。爰審酌被告前已因竊
    盜案件，經法院判刑確定且執行完畢，仍不知悔悟，及其國
    中畢業之智識程度、生活狀況、犯罪動機、手段，否認犯行
    之態度，兼衡所竊財物價值及業與告訴人達成賠償和解等一
    切情狀，量處如主文所示之刑，以資懲儆。
據上論斷，應依刑事訴訟法第二百九十九條第一項前段，刑法第
三百二十一條第一項第一款、第四十七條第一項，判決如主文。
本案經檢察官曹哲寧到庭執行職務。
中    華    民    國    95    年     12    月    13    日
                     刑事第二庭  審判長法  官  沈福財
                                       法  官  盧鳳田
                                       法  官  林青怡
上列正本證明與原本無異。
如不服本判決，應於判決送達後10日內向本院提出上訴狀（應附
繕本）。告訴人或被害人如對於本判決不服者，應具備理由請求
檢察官上訴，其上訴期間之計算係以檢察官收受判決正本之日期
為準。
中    華    民    國    95    年     12    月    13    日
                                       書記官  李佳惠
附錄本案論罪科刑法條：
刑法第321條：
犯竊盜罪而有左列情形之一者，處6月以上、5年以下有期徒刑：
一  於夜間侵入住宅或有人居住之建築物、船艦或隱匿其內而犯
    之者。
二  毀越門扇、牆垣或其他安全設備而犯之者。
三  攜帶兇器而犯之者。
四  結夥三人以上而犯之者。
五  乘火災、水災或其他災害之際而犯之者。
六  在車站或埠頭而犯之者。
前項之未遂犯罰之。


司法院資訊處製作；財團法人民間司法改革基金會備份。
